【裁判字號】    90,易,276
【裁判日期】    900620
【裁判案由】    竊盜
【裁判全文】
臺灣花蓮地方法院刑事判決                            九十年度易字第二七六號
    公  訴  人  臺灣花蓮地方法院檢察署檢察官
    被      告  甲○○
右列被告因竊盜案件，經檢察官提起公訴（九十年度偵字第一四五七號），本院判決
如左：
    主  文
甲○○連續踰越安全設備竊盜，處有期徒刑捌月。
    事  實
一、甲○○基於意圖為自己不法所有之概括犯意，先後於九十年四月底晚上七、八時
    許、同年五月一日晚上七、八時許、同年五月八日晚上八、九時許（均係多桑飲
    食店之公休時間，店內無人留守），連續至乙○○所經營位於花蓮市○○路二號
    之多桑飲食店，用手將該店窗戶拆下，再由窗戶爬店內，竊得店內之食物及酒類
    等物（每次竊得物品之價值各約新台幣伍、六百元）。嗣於同年五月八日晚上十
    一時二十分許，乙○○至店內巡視時，發現甲○○正在店內煮所竊得之麵食、肉
    類，而報警當場查獲。
二、案經花蓮縣警察局花蓮分局報請臺灣花蓮地方法院檢察署檢察官偵查起訴。
    理  由
一、訊據被告甲○○坦承於右揭時地連續三次竊盜之犯行，惟辯稱：其將窗戶往旁邊
    一推，就打開了，並未將窗戶拆下等語。經查右揭犯行，業據證人乙○○於警訊
    中證述明確，並於本院審理時證稱：多桑飲食店之窗戶是左右推之窗戶，中間有
    一個鎖，其已將一半窗戶封死，再用木頭拴住，導致另一半窗戶不易開啟，他人
    如要進入店內，需將窗戶拆下，始能進入等語。是被告此部份所辯，顯不可採。
    本件事證明確，被告犯行堪予認定。
二、按窗戶具有防閑之作用，為安全設備。核被告所為，係犯刑法第三百二十一條第
    一項第二款踰越安全設備竊盜罪。被告前後三次竊盜犯行，時間緊接，觸犯構成
    要件相同之罪，顯係基於概括犯意為之，應依連續犯之規定，論以一罪，並加重
    其刑。爰審酌被告犯罪之動機、手段、竊盜次數、所竊取財物之價值不高，及事
    後坦承犯行，僅就竊盜方式予以辯駁等一切情狀，量處如主文所示之刑。
據上論斷，應依刑事訴訟法第二百九十九條第一項前段，刑法第五十六條、第三百二
十一條第一項第二款，判決如主文。
本案經檢察官李子春到庭執行職務
中      華      民      國    九十    年      六      月     二十     日
                                      臺灣花蓮地方法院刑事庭
                                          法  官  李世華
右正本證明與原本無異。
如對本判決不服，應於送達後十日內，向本院提出上訴狀。（應抄附繕本）告訴人或
被害人如對於本判決不服者，應具備理由請求檢察官上訴，其上訴期間之計算係以檢
察官收受判決正本之日期為準。
                                  法院書記官
中      華      民      國    九十      年      六      月     二十     日
附錄本判決論罪之法律條文：
刑法第三百二十一條
犯竊盜罪而有左列情形之一者，處六月以上五年以下有期徒刑：
一、於夜間侵入住宅或有人居住之建築物、船艦或隱匿其內而犯之者。
二、毀越門扇、牆垣或其他安全設備而犯之者。
三、攜帶兇器而犯之者。
四、結夥三人以上而犯之者。
五、乘火災、水災或其他災害之際而犯之者。
六、在車站或埠頭而犯之者。
前項之未遂犯罰之。


司法院資訊處製作；財團法人民間司法改革基金會備份。
